臺灣新竹地方法院刑事宣示判決筆錄
                                   111年度易字第633號
公  訴  人  臺灣新竹地方檢察署檢察官
被      告  羅元華


被      告  羅立胤



共      同
指定辯護人  本院公設辯護人林建和
上列被告等因竊盜案件，經檢察官提起公訴（111年度偵字第247
8號、111年度偵緝字第490號）後，聲請改依協商程序而為判決
，本院於中華民國111年10月31日上午9時30分，在本院刑事第8
法庭宣示判決，出席職員如下：
                                          法  官  江宜穎
                                  書記官  蕭妙如
                                  通  譯  黃雅婷
法官起立朗讀判決主文、犯罪事實要旨、處罰條文、附記事項及
告以上訴限制、期間並提出上訴狀之法院，且諭知記載其內容：
一、主　文：
　　羅元華共同犯刑法第三百二十一條第二項、第一項第三款之
    竊盜未遂罪，累犯，處有期徒刑伍月，如易科罰金，以新臺
    幣壹仟元折算壹日。又共同犯刑法第三百二十一條第二項、
    第一項第二款之竊盜未遂罪，累犯，處有期徒刑伍月，如易
    科罰金，以新臺幣壹仟元折算壹日。應執行有期徒刑柒月，
    如易科罰金，以新臺幣壹仟元折算壹日。
　　羅立胤共同犯刑法第三百二十一條第二項、第一項第三款之
    竊盜未遂罪，累犯，處有期徒刑陸月，如易科罰金，以新臺
    幣壹仟元折算壹日。又共同犯刑法第三百二十一條第二項、
    第一項第二款之竊盜未遂罪，累犯，處有期徒刑陸月，如易
    科罰金，以新臺幣壹仟元折算壹日。應執行有期徒刑玖月，
    如易科罰金，以新臺幣壹仟元折算壹日。
二、犯罪事實要旨：
　　羅元華、羅立胤因缺錢花用，竟共同意圖為自己不法所有，
    各基於竊盜之犯意聯絡，分別為下列行為：
  ㈠於民國110年11月14日22時59分許，羅元華駕駛羅立胤向不知
    情友人張其華商借之車牌號碼000-0000號普通重型機車、並
    搭載羅立胤，一同前往位在新竹縣湖口鄉中湖路421巷口之
    福德祠，並於同日23時50分許，推由羅元華持其所有、未扣
    案之客觀上足對人之生命、身體、安全構成威脅、具有危險
    性而可供兇器使用之鐵撬1支，撬動胡昱昭所管領之該福德
    祠功德箱，而著手竊取功德箱內財物，羅元胤則在一旁把風
    ，惟因無法撬開該功德箱而未能得手，兩人遂逃逸離去。嗣
    胡昱昭發現上開功德箱有遭人撬動之痕跡而報警處理，經警
    調閱監視器錄影畫面後循線查悉上情。
  ㈡復於110年11月15日0時35分許，羅元華駕駛上開機車搭載羅
    立胤，一同前往位在新竹縣○○鄉○○路00號（起訴書誤載為41
    號，應予更正）之新工福德祠，並於同日0時43分許，推由
    羅元華在外把風，羅立胤則攀爬該福德祠之排風口進入廟內
    ，其後雖不慎摔落，仍徒手翻動廟內物品而著手搜尋財物，
    然搜尋未果，且無法自廟內離開，羅元華見狀即駕駛上開機
    車逃離，羅立胤則待天亮後，利用廟祝前來開啟廟宇鐵捲門
    之際，趁隙逃離現場。嗣新工福德祠管理人詹有福發現廟內
    光明燈、排風機、太歲燈等物品及鐵門遭受破壞（毀損部分
    未據告訴），乃報警調閱監視錄影畫面而循線查獲。
三、處罰條文：
　　刑法第321條第2項、第1項第3款、第2款。
四、附記事項：
　㈠被告羅元華前於①104年間因業務侵占案件，經本院以106年度
    易字第1147號判決判處有期徒刑7月確定；②復於105年間因
    公共危險之酒後駕車案件，經本院以105年度竹北交簡字第1
    29號判決判處有期徒刑4月，緩刑3年確定，嗣該緩刑之宣告
    ，經本院以107年度撤緩字第54號裁定撤銷並確定；③再於10
    5年間因偽造文書案件，經本院以106年度竹北簡字第662號
    判決判處有期徒刑4月確定；④又於105年間因偽造文書案件
    ，經本院以106年度竹北簡字第524號判決判處有期徒刑4月
    、4月，並定應執行有期徒刑6月確定；上開①至③案件所宣告
    之各刑，嗣經本院以108年度聲字第193號裁定定應執行有期
    徒刑1年確定，並與前揭④案件所宣告之應執行刑接續執行，
    於108年5月28日縮短刑期假釋出監，所餘刑期付保護管束，
    於108年9月3日保護管束期滿假釋未經撤銷，其未執行之刑
    ，以已執行論，而執行完畢；被告羅立胤前於105年間因妨
    害公務等案件，經本院以105年度易字第606號判決判處有期
    徒刑3月、3月，並定應執行有期徒刑4月確定，於106年2月8
    日易科罰金執行完畢等情，此有其等之臺灣高等法院被告前
    案紀錄表各1份（見本院卷第15頁至第26頁、第27頁至第35
    頁）附卷憑參，其等於5年以內故意再犯本案有期徒刑以上
    之罪，均屬刑法第47條第1項規定之累犯，公訴人乃參酌司
    法院大法官釋字第775號解釋意旨，認本案被告羅元華、羅
    立胤均無依上開規定加重之必要，而與被告羅元華、羅立胤
    、辯護人說明後，其等達成如主文欄所示之協商合意。
  ㈡按供犯罪所用、犯罪預備之物或犯罪所生之物，屬於犯罪行
    為人者，得沒收之；前2項之沒收，於全部或一部不能沒收
    或不宜執行沒收時，追徵其價額；宣告前2條之沒收或追徵
    ，有過苛之虞、欠缺刑法上之重要性、犯罪所得價值低微，
    或為維持受宣告人生活條件之必要者，得不宣告或酌減之，
    刑法第38條第2項前段、第4項及同法第38條之2第2項分別定
    有明文。再者，除有其他特別規定者外，犯罪工具物必須屬
    於被告所有，或被告有事實上之處分權時，始得在該被告罪
    刑項下諭知沒收；至於非所有權人，又無共同處分權之共同
    正犯，自無庸在其罪刑項下諭知沒收。查被告羅元華、羅立
    胤共同為本案犯罪事實要旨欄㈠所示之加重竊盜未遂犯行時
    ，固曾使用鐵撬1支作為犯罪工具，且此為被告羅元華所有
    ，業經其自承在卷（見本院卷第67頁），惟該工具既未扣案
    ，復考量此類物品取得容易，縱宣告沒收亦不能阻絕被告等
    另行取得類似工具而遏止犯罪，是公訴人認不具刑法上之重
    要性，為免沒收及追徵程序徒增執行上之勞費不符比例，公
    訴人乃與被告羅元華、辯護人就此部分達成不予聲請沒收之
    協商合意，是本院就此當不予宣告沒收或追徵。
五、協商判決除有刑事訴訟法第455條之4第1項第1款於本訊問程
    序終結前，被告撤銷協商合意或檢察官撤回協商聲請者；第
    2款被告協商之意思非出於自由意志者；第4款被告所犯之罪
    非第455條之2第1項所定得以協商判決者；第6款被告有其他
    較重之裁判上一罪之犯罪事實者；第7款法院認應諭知免刑
    或免訴、不受理者情形之一，及違反同條第2項「法院應於
    協商合意範圍內為判決；法院為協商判決所科之刑，以宣告
    緩刑或2年以下有期徒刑、拘役或罰金為限」之規定者外，
    檢察官與被告均不得上訴。
六、如有前項得上訴之情形，得自收受宣示判決筆錄送達之日起
    20日內，向本院提出上訴書狀，上訴於第二審法院。
本案經檢察官林佳穎提起公訴，檢察官馮品捷、陳亭宇到庭執行
職務。
中　　華　　民　　國　　111 　年　　10　　月　　31　　日
                  刑事第八庭    書記官  蕭妙如
                                法  官  江宜穎
以上筆錄正本係照原本作成。
中　　華　　民　　國　　111 　年　　10　　月　　31　　日
                                書記官  蕭妙如
附錄本案論罪科刑法條：
中華民國刑法第321條
犯前條第1項、第2項之罪而有下列情形之一者，處6月以上5年以
下有期徒刑，得併科50萬元以下罰金：
一、侵入住宅或有人居住之建築物、船艦或隱匿其內而犯之。
二、毀越門窗、牆垣或其他安全設備而犯之。
三、攜帶兇器而犯之。
四、結夥三人以上而犯之。
五、乘火災、水災或其他災害之際而犯之。
六、在車站、港埠、航空站或其他供水、陸、空公眾運輸之舟、
    車、航空機內而犯之。
前項之未遂犯罰之。